18/01/2022 14:42 Currículo Lattes





## Hannah Magalhães Muniz Teixeira

Endereço para acessar este CV: http://lattes.cnpq.br/5947241860129228

# Resumo informado pelo autor

Graduada em Bacharelado em Ciências Biológicas com ênfase em Genética pela Universidade Estadual do Sudoeste da Bahia. Possui experiência em Genética, com foco em Biologia Molecular e Citogenética; e Divulgação Científica. Mestre em Genética, Biodiversidade e Conservação, na linha de biodiversidade e conservação pelo PPGGBC -UESB, campus de Jequié. Atualmente integra a Comissão Organizadora da Vila da Ciência na Universidade Estadual do Sudoeste da Bahia.

(Texto informado pelo autor)

#### Nome civil

Nome Hannah Magalhães Muniz Teixeira

### Dados pessoais

Filiação Byron de Castro Muniz Teixeira e Maria Julia Magalhães Muniz Teixeira

Nascimento 27/05/1992 - Jequié/BA - Brasil Carteira de 1612527370 SSP - BA - 26/11/2009

Identidade

CPF 051.169.685-02

# Formação acadêmica/titulação

2018 - 2020 Mestrado em GENÉTICA, BIODIVERSIDADE E CONSERVAÇÃO.
Universidade Estadual do Sudoeste da Bahia, UESB, Vitoria Da Conquista, Brasil
Título: ANÁLISES GENÉTICAS PARA RESOLUÇÃO DE INCERTEZÁS TAXONÔMICAS EM Symphurus
(PLEURONECTIFORMES, CYNOGLOSSIDAE) DA COSTA DO BRASIL, Ano de obtenção: 2020

Orientador: Paulo Roberto Antunes de Mello Affonso

Co-orientador: Jamille de Araújo Bitencourt Bolsista do(a): Coordenação de Aperfeiçoamento de Pessoal de Nível Superior

2013 - 2017 Graduação em Ciências Biológicas.
Universidade Estadual do Sudoeste da Bahia, UESB, Vitoria Da Conquista, Brasil

2007 - 2009

Ensino Médio (2o grau) . Campus de Educação Integrada, CAMPUS, Brasil, Ano de obtenção: 2009

# Formação complementar

Curso de curta duração em Introdução à plataforma BOLD: Depósito de sequências do gene do COI. (Carga horária: 6h).
Universidade Estadual do Sudoeste da Bahia, UESB, Vitoria Da Conquista, Brasil 2016 - 2016

2016 - 2016 Curso de curta duração em Marcadores citogenéticos e moleculares como ferramenta. (Carga horária:

Universidade Estadual do Sudoeste da Bahia, UESB, Vitoria Da Conquista, Brasil

2014 - 2014 Curso de curta duração em Técnicas de Citogenética Clássica e Análises Genotóxicas Aplicadas. (Carga

Universidade Estadual do Sudoeste da Bahia, UESB, Vitoria Da Conquista, Brasil

2013 - 2013 Curso de curta duração em Importância das abelhas na manutenção dos ecossistemas. (Carga horária:

Universidade Estadual do Sudoeste da Bahia, UESB, Vitoria Da Conquista, Brasil

### Atuação profissional

1. Universidade Estadual do Sudoeste da Bahia - UESB

Vínculo institucional

Vínculo: Bolsista , Enquadramento funcional: Monitora , Carga horária: 12, Regime: Parcial Outras informações: 2015 - 2016

พดงที่เขา bolsista da disciplina Citogenética Geral, ministrada pelo Professor Juvenal Cordeiro Silva Junior do Departamento de Ciências Biológicas.

2. Fundação de Amparo à Pesquisa do Estado da Bahia - FAPESB

Vínculo institucional

Vínculo: Bolsista, Enquadramento funcional: Bolsista, Carga horária: 20, Regime: Parcial 2015 - 2016

Bolsista de Iniciação científica no Programa de Bolsas de estudo no Pais-FAPESB/UESB atuando no

18/01/2022 14:42 Currículo Lattes

projeto: Análise citogenética de peixes não-Perciformes da costa da Bahia. Sob orientação do Professor Paulo Roberto Antunes de Mello Affonso.

#### **Idiomas**

Inglês Compreende Bem , Fala Razoavelmente , Escreve Razoavelmente , Lê Bem

Espanhol Compreende Bem , Fala Razoavelmente , Escreve Razoavelmente , Lê Bem

## Producão

Produção bibliográfica

## Artigos aceitos para publicação

 doi> TEIXEIRA, H. M. M.; BITENCOURT, J. A.; RAMOS, R. T. C.; AFFONSO, P. R. A. M. Karyotypic characterization of Symphurus tessellatus and Symphurus plagusia (Pleuronectiformes, Cynoglossidae) from Brazilian coastal waters. GENETICS AND MOLECULAR RESEARCH., 2021.

#### Trabalhos publicados em anais de eventos (completo)

BRITO, M. G.; BRANDAO, N. S.; BORGES, E. R.; BRITO, G. B.; CERQUEIRA, S. S.; GIAMPEDRO, R. A.; TEIXEIRA, H. M. M.; FELIX, I. M. C. S.; SANTOS, J. G.; RIBEIRO, A. T. Vila Da Ciência: Uma Iniciativa De Divulgação Científica No Interior Da Bahia In: XII Jornadas Nacionales y VII Congreso Internacional de Enseñanza de la Biología, 2016, Buenos Aires.
 XII Jornadas Nacionales y VII Congreso Internacional de Enseñanza de la Biología., 2016. p.1 - 6

#### Trabalhos publicados em anais de eventos (resumo)

 BRITO, G. B.; BRITO, M. G.; TEIXEIRA, H. M. M.; SANTOS, J. G. A enzima catalase e suas funções In: Vila da Ciência, 2013 Vila da Ciência 2013., 2013.

Produção técnica

#### Demais produções técnicas

- TEIXEIRA, H. M. M.
   TAXONOMIA INTEGRATIVA: GENÉTICA E MORFOMETRIA GEOMÉTRICA PARA IDENTIFICAÇÃO DE ESPÉCIES, 2019. (Outro, Curso de curta duração ministrado)
- 2. TEIXEIRA, H. M. M.; SANTOS, J. G. Citogenética, 2017. (Outro, Curso de curta duração ministrado)
- 3. TEIXEIRA, H. M. M. Orientação Vocacional, 2014. (Outro, Curso de curta duração ministrado)

Página gerada pelo sistema Currículo Lattes em 18/01/2022 às 14:41:38.